Meeting Agenda


Date: 2018-03-20


Chair:


Participants: Patricia Zabecka, Carl Lundborg, Thomas Jinton, Adam Kjäll.


1. Objectives (5 min). Resolve any issues preventing the team to continue. 


Bestämma vilket spel vi ska programmera.


2. Reports (15 min) from previous meeting - Each group member reports outcome of assigned issues, see also 4) 


Det här var vårt första möte.


3. Discussion items (35 min) - Discuss issues from 1 and 2, possibly new or more general issues (very short notes and/or keywords) 


Olika spel ideér diskuterades...


4. Outcomes and assignments (5 min)


Vi valde Tank Wars.
Bra spel att utveckla med ett objektorienterat tänk. 
Lätt att utöka.


Alla i gruppen ska fundera på användarkrav tills nästa möte. 


5. Wrap up


* Nästa möte: 2018-02-21 kl 9:00
* Bestämma krav för vårt spel.’
























Meeting Agenda


Date: 2018-03-21


Chair: ?


Participants:  Patricia Zabecka, Carl Lundborg, Thomas Jinton, Adam Kjäll


1. Objectives (5 min). Resolve any issues preventing the team to continue. 


* Decide use requirements.
* Sketch a prototype.
* Make Use Case Tables for each action in the game.
* Make a Use Case Diagram.


2. Reports (15 min) from previous meeting - Each group member reports outcome of assigned issues, see also 4) 


As discussed during the previous meeting, each member had to think about some requirements for the game as well as some appropriate use cases.


3. Discussion items (35 min) - Discuss issues from 1 and 2, possibly new or more general issues (very short notes and/or keywords) 


During the meeting the group only had time to come up with some functional requirements for the game. Also a use case diagram was made where functions and actions were included. The complete diagram can be found here: https://drive.google.com/drive/folders/1vHwz__SVo_bkRlw234u33EMXGRtzbiIF 


4. Outcomes and assignments (5 min)


Since the group didn’t have time to create the prototype and the use case tables, following assignments were made between the group members:


Thomas
* use case för start → set options
Carl
* Table for the move action.
Adam 
* Table for the aim action. 


Patricia/Leyla
* Table for the shoot action.
* Sketch the prototype - interface for start menu and gameplay. 




5. Wrap up


The assignments should be finished until the next meeting.


Next meeting: The mandatory meeting with Joachim 2018-03-22.


Tankar/frågor till nästa möte:
* Vad får man power ifrån?
   * Bensin som ramlar ner, power ups efter att man samlat x antal poäng?
* AI - hur strategisk ska datorn vara?
* Poängsystem - hur ska vi lösa det?
   * Scoreboard när game over.  
* Olika styrkor på skotten? → också en box eller automatisk uppgradering baserad på antalet poäng? 
* Hur byter vi spelare?
   * Ska man byta för varje skott?
* Help menu?
* Wind direction?
* Health rate - ska man dö så snabbt man träffas?
* Hur ska man kunna röra sig (ta sig upp/ner för ojämnheter)
* Antalet player-rutor i game options ändras baserat på valt antal spelare
   * om man väljer 5 spelare genereras 5 rutor i game options gränssnittet (se prototyp). 
















































Meeting Agenda


Date: 2018-03-26


Chair:


Participants: Patricia Zabecka, Carl Lundborg, Thomas Jinton.


1. Objectives (5 min). Resolve any issues preventing the team to continue. 


* Diskutera tankar och frågor som dök upp på förra mötet.
* Förtydliga use cases med tydliga förklaringar om vad användaren ser.
* Börja med domänmodellen.
* Börja skriva RAD.


2. Reports (15 min) from previous meeting - Each group member reports outcome of assigned issues, see also 4) 


Alla gruppmedlemmar blev klara med utvalda use cases, dessa måste dock skrivas om efter feedback från Joachim. 


Under dagens möte samarbetade gruppen med RAD dokumentationen samt med att förbättra varje use case. 




3. Discussion items (35 min) - Discuss issues from 1 and 2, possibly new or more general issues (very short notes and/or keywords) 


Vilket program ska användas för domänmodellen?
Hur ska UML diagrammen göras? 
* Vilka klasser och metoder behövs?
* Vilka beroenden och arv ska de olika klasserna ha?


4. Outcomes and assignments (5 min)


Första versionen av RAD dokumentationen är nästan klar, det är bara domänmodellen som saknas. Några frågor dök upp under mötets gång, dessa listas i nästa punkt (se 5.)




5. Wrap up


Questions: 
-Hur mycket dokumentation krävs för att vår RAD ska vara bra nog? Behövs vissa delar vara mer tydliga eller räcker det med generella svar? 
-Domain model program samt UML?
-GitHub desktop?


Nästa möte: 2018-03-28 kl 08:00 (Göra klart och maila domänmodellen)